臺灣宜蘭地方法院刑事判決　　　　　　　　94年度易字第11號
公　訴　人　臺灣宜蘭地方法院檢察署檢察官
被　　　告　丁○○　男　39歲.
　　　　　　戊○○　男　33歲.
上列被告因竊盜案件，經檢察官提起公訴（93年度偵字第3692號
），本院判決如下：
    主  文
丁○○、戊○○共同連續攜帶兇器，竊盜，各處有期徒刑捌月，
均緩刑參年。扣案之活動扳手及油壓剪各壹支均沒收。
    事  實
一、丁○○於民國93年11月23日上午3 時多許，攜帶戊○○所有
    、在客觀上足以對他人生命、身體造成危險之兇器活動扳手
    1 支，先至宜蘭縣壯圍鄉清潔隊資源回收場內，將放置於資
    源回收場垃圾子車內之馬蹄型白鐵條24支、重11公斤之白鐵
    器具、重5 公斤之紅銅線集中放置於一旁，以方便隨後搬運
    。嗣於30分鐘後，再至宜蘭縣頭城鎮大塭海水養殖抽水站內
    ，以前開活動扳手將抽水站圍牆上之白鐵鋼板13片卸下，並
    將卸下之白鐵鋼板併同螺絲帽62粒集中放置於一旁，以方便
    隨後搬運。迨於同日上午6 、7 時許，戊○○接獲丁○○之
    電話，聯絡其駕駛車牌2215-DB 號自用小客車至丁○○家中
    會合後，2 人即基於共同意圖為自己不法之所有，並基於概
    括之犯意，由戊○○駕駛上開自小客車，並另攜帶丁○○所
    有客觀上亦足以對他人生命、身體造成危險之兇器油壓剪1
    支，旋先後前往上開資源回收場內及抽水站內，分別將已由
    丁○○集中放置之馬蹄型白鐵條24支、重11公斤之白鐵器具
    、重5 公斤之紅銅線及白鐵鋼板13片、螺絲帽62粒搬運上車
    而得手。嗣於93年11月24日下午4 時30分許，在宜蘭縣頭城
    鎮新峰瀑布風景區入口處前為巡邏員警發現停留該處車牌號
    碼22 15-DB自用小客車及被告2 人甚為可疑，經盤問而查獲
    ，並扣得前開活動扳手、油壓剪各1 支、馬蹄型白鐵條24支
    、重11公斤之白鐵器具、重5 公斤之紅銅線及白鐵鋼板13片
    、螺絲帽62粒。
二、案經宜蘭縣警察局礁溪分局報告臺灣宜蘭地方法院檢察署檢
    察官偵查起訴。
    理  由
一、訊據被告丁○○坦承先後至上揭地點，分別竊取宜蘭縣壯圍
    鄉清潔隊資源回收場內之馬蹄型白鐵條24支、重11公斤之白
    鐵器具、重5 公斤之紅銅線及同縣頭城鎮大塭海水養殖抽水
    站內之白鐵鋼板13片、螺絲帽62粒，且是以被告戊○○所有
    2215-DB 之自小客車搬運等犯行；被告戊○○則矢口否認有
    參與前揭竊盜犯行，辯稱：被告丁○○是於前1 天向其借車
    ，當天伊並未共同前往上揭地點竊取物品，而係於同日下午
    3 時許與被告丁○○約定在宜蘭縣頭城鎮新峰瀑布風景區入
    口處還車，取車未幾，竟同遭警逮捕云云。經查：
（一）93年11月24日下午4 時30分許，被告2 人均在停放於宜蘭
      縣頭城鎮新峰瀑布風景處入口處，為被告丁○○所有車牌
      號碼2215 -DB號之自小客車車內，而為巡邏員警盤查，並
      扣獲放置車內分別為被告戊○○、丁○○所有之活動扳手
      、油壓剪各1 支等情，業據被告2 人自承在卷；另查，扣
      獲之馬蹄型白鐵條24支、重11公斤之白鐵器具、重5 公斤
      之紅銅線及白鐵鋼板13片、螺絲帽62粒，則分別為宜蘭縣
      壯圍鄉清潔隊資源回收場、宜蘭縣頭城鎮大塭海水養殖抽
      水站內於當日失竊之財物乙節，亦經財物管領人甲○○、
      丙○○於警詢中指訴綦詳，並書立贓物領據2 紙在卷可稽
      。
（二）被告丁○○於偵查中具結後供證：「我先在93年11月24日
      凌晨3 點多騎乘我弟弟張克強光陽50黑灰色機車，先到宜
      蘭縣壯圍鄉清潔隊資源回收場... 在資源回收垃圾子車內
      拿了馬碲型的白鐵數支及白鐵器具、銅線，我把它集中搬
      到旁邊，裝在隨手撿到的飼料袋內... 放在回收場內的某
      處，過了半小時，又騎機車到頭城鎮大塭海水養殖抽水站
      ... 拿扳手將抽水站圍牆上的鐵片13片敲下，集中搬到抽
      水站內的某處... ，在上午6 、7 點打電話給戊○○叫他
      幫我載東西... 他從礁溪鄉的住處開自小客車到我的住處
      載我... 先到資源回收場去載東西，再到抽水站去載東西
      ... 」等語（參見偵查卷第12頁），雖其於本院審理時以
      證人身份經被告戊○○行主詰問翻異改稱：「（93年11月
      23日晚上8 點多你是否向我借車？）是的。」、「（是否
      表示借車時間到第2 天中午12點？）是的。」、「（第2
      天中午12點你沒還車，下午2 點我是否打電話給你說要你
      還車？）是的。」、「（下午3 點多我是否坐計程車到新
      峰瀑布找你？）是的。」等語。參酌被告戊○○於警詢中
      曾自承有與被告丁○○一同到大塭養殖場搬了一些鐵片等
      語。（參見警詢卷第6 頁），且證人即查獲警員乙○○證
      稱：「（本案查獲過程？）當天我與另一名同事要回派出
      所途中，發現2215-DB 車子停在新峰瀑布風景區入口處很
      可疑，在車上發現一些鐵材，我們問戊○○及丁○○鐵材
      從何來，他們告訴我是撿到的，戊○○告訴我時潮靠近海
      邊廢棄養鴨寮撿到的，我就開車載他去撿到的地點發現是
      頭城鎮○○路海水養殖場，該處是有人管理的不是廢棄的
      ，在該養殖場拍照後，我們請戊○○再帶我去第二個拾獲
      鐵材地點，戊○○說該處是壯圍垃圾場但他帶我們去的地
      點是壯圍鄉公所資源回收場。」等語，並提出被告戊○○
      查獲及指認照片13張為佐證，核被告戊○○既於警查獲時
      尚帶同警方人員至現場指出取得鐵材之地點，足徵其應曾
      至各該取得鐵材現場而不致僅是借車予被告丁○○供其使
      用而已。質之被告丁○○何以於偵查中前揭所言與本院審
      理時歧異，證稱：因為警方脅迫若供陳僅由其獨自開車前
      去行竊，將開立無照駕駛罰單云云。惟被告丁○○於檢察
      官訊問時所為陳述，應無何遭警開單舉發，而於自由意識
      上受到壓制之情形，其於審理中所言，應係嗣後為迴護被
      告戊○○，故應以被告丁○○於偵查中所言較為可採、合
      理。至於證人即被告戊○○之妻己○○雖證稱：「（被告
      戊○○問：93年11月23日下午8 點多我是否告訴你阿強要
      來牽車？）是的。」「（審判長問：93年11月24日當天【
      戊○○】是否出去？）沒有，一直到下午3 點半左右他說
      要去找阿強牽車才出去，之前他都在家裡幫忙打掃。」等
      語，與被告丁○○前揭偵查中所言不同，亦應屬迴護被告
      戊○○之詞，而不可採信。故足認被告戊○○應有至現場
      參與搬運之行為。
（三）扣案被告丁○○自承行竊所用之活動扳手係置放於被告駕
      駛之自小客車內而查獲等情，為被告2 人所不否認，衡以
      被告丁○○先行於行竊地點集中之馬蹄型白鐵條24支、重
      11公斤之白鐵器具、重5 公斤之紅銅線以及白鐵鋼板13片
      、螺絲帽62粒等物須以車子載運始得離開現場，再參諸被
      告丁○○先行集中放置之地點均分別在資源回收場內及抽
      水站內，顯見取得之物係屬他人支配管領之財產，應不致
      誤為棄置物品等情，足徵被告戊○○至遲於接獲丁○○之
      電話，聯絡其駕駛車牌號碼2215-DB 號自用小客車至行竊
      現場前，即已認識原來先行之被告丁○○之竊盜計畫，是
      被告丁○○於偵查中陳稱：伊告訴被告戊○○東西是伊撿
      到的云云，與事實不符，迨無疑義。被告戊○○並進而利
      用自己提供車輛搬運，將上開財物移入被告2 人之實力支
      配之下，其於事中參與竊盜犯行，仍應令負共同正犯之責
      任。
（四）綜上所述，被告戊○○前開所辯，無非空言，不足採信。
      併同業已自白竊盜不諱之被告丁○○，均已事證明確，犯
      行均堪認定，應依法論科。
二、核被告丁○○、戊○○所為，均係犯刑法第321 條第1 項第
    3 款之攜帶兇器竊盜罪。被告2 人間有犯意聯絡及行為分擔
    ，均為共同正犯。渠等前後2 次犯行，時間緊接，犯罪構成
    要件相同，顯均係出於概括之犯意反覆為之，應依連續犯之
    規定，論以1 罪並加重其刑。爰審酌被告丁○○、戊○○犯
    罪之動機、目的、手段，及犯罪所生之損害，被告戊○○犯
    罪後猶飾詞否認之態度原應量處較重之刑、惟本件竊行係先
    因被告丁○○缺錢因而起意行竊，情節較重等一切情狀，各
    量處如主文所示之刑。末查，被告2 人前皆未曾受有期徒刑
    以上刑之宣告，此見卷附臺灣高等法院被告前案紀錄表即明
    ，是考量被告2 人為圖小利一時失慮致蹈刑章，本院認經此
    次偵審程序及科刑之判決，應無再犯之虞，以暫不執行為適
    當，爰均併予宣告緩刑3 年，盼能自新。扣案之活動扳手及
    油壓剪各1 支，分係被告戊○○及丁○○所有，並供犯本件
    攜帶兇器竊盜所用，業據被告丁○○供述在卷，爰均依刑法
    第38條第1 項第2 款宣告沒收之。
據上論斷，應依刑事訴訟法第299 條第1 項前段、刑法第28條、
第56條、第321 條第1 項第3 款、第74條第1 款、第38條第1 項
第2 款，判決如主文。
本案經檢察官陳嘉瑜到庭執行職務
中　　華　　民　　國　　94　　年　　3 　　月　　29　　日
                  刑事第四庭審判長法  官  林惠玲
                  　              法  官  劉家祥
                                  法  官  郭淑珍
以上正本證明與原本無異
如不服本判決，應於判決送達後10日內，向本院提出上訴狀。（
需附繕本）
                                  書記官  林秀麗
中　　華　　民　　國　　94　　年　　3 　　月　　30　　日
附錄本案論罪科刑法條
刑法第321條第1項第3款
犯竊盜罪而有左列情形之一者，處六月以上、五年以下有期徒刑
：
三、攜帶兇器而犯之者。
